# 求助陈版，关于母子公司划转资产涉税问题...

提问人：小 乐 安 1314 时间：2022-08-12 22:59:10
请教陈版，现在公司A有个子公司B，100%控股，B公司100%控股C公司，现在A公司有对C公司一个亿的其他应收债权，A公司想把这一个亿的其他应收债权无偿转让给B公司，视为对B公司的增资，请问该笔债权转让需要交税吗，有那个法律条文可以参考的吗，账务处理又如何处理呢，感谢赐教~~

回答人：chenyiwei
账务处理方面：由于表面上是无偿转让，故A相当于以转让时点的该项金融资产的账面价值转为对B的长投成本。即：借：长期股权投资——B，借：坏账准备，贷：应收款项。B应按公允价值（一般理解接近于可收回金额）初始计量，并贷记实收资本和资本公积。A的合并报表中需完全抵销该交易的影响。